【裁判字號】    90,上易,1532
【裁判日期】    901130
【裁判案由】    傷害等
【裁判全文】
臺灣高等法院臺南分院刑事判決          九十年度上易字第一五三二號  Ａ
      上  訴  人  臺灣雲林地方法院檢察署檢察官
      被      告  乙  ○  ○
右上訴人因被告恐嚇案件，不服臺灣雲林地方法院九十年度易字第三三一號中華民國
九十年七月二十六日第一審判決（起訴案號：臺灣雲林地方法院檢察署九十年度偵字
第一一九六號），提起上訴，本院判決如左：
      主      文
原判決關於恐嚇危害安全部分撤銷。
乙○○以加害生命之事，恐嚇他人，致生危害於安全，累犯，處罰金貳仟元，如易服
勞役，以參佰元折算壹日。
      事      實
一、乙○○曾於民國（下同）八十九年間因過失致死案件，經本院判處有期徒刑伍月
    ，於同年十二月十五日易科罰金執行完畢。猶未知悔改，竟於同年十二月十九日
    十二時許，在雲林縣二崙鄉庄西村六鄰公館二一號住處，因細故以拳頭毆打其妻
    甲○○成傷（傷害部分已於原審撤回告訴）。並於同年月二十日九時許，甲○○
    欲出門告訴前開犯行時，另行基於恐嚇之犯意，向甲○○揚言要殺死伊等語，致
    甲○○（起訴書誤繕為吳「金」燕）心生畏懼。
二、案經甲○○訴由台灣嘉義地方法院檢察署檢察官偵查起訴。
      理      由
一、訊據被告乙○○固坦承告訴人甲○○為其妻，有住在一起等情，惟矢口否認有右
    揭恐嚇之犯行，辯稱：伊無毆打及恐嚇告訴人情形，是告訴人亂說的，伊目前與
    伊太太一起在做生意云云。
二、惟查：被告確有右揭恐嚇告訴人生命，致危害於告訴人安全之事實，業據告訴人
    甲○○於偵查中指訴明確（見偵查卷第三頁背面），且於本院調查時及審理中均
    直陳被告於伊要出門告他時，確有恐嚇說要殺他，伊夫妻二人常吵架，被告說此
    話時，伊當時會害怕等情（見本院九十年十一月二日訊問筆錄、同月二十一日審
    判筆錄），則告訴人於原審調查時，所稱被告並未恐嚇等情（見原審卷第二十六
    頁），無非係告訴人事後迴護被告之詞，委無足採。事證已臻明確，被告之犯行
    ，洵堪認定，應予依法論科。
三、核被告所為，係犯刑法第三百零五條之恐嚇罪。又被告有如事實欄內所載之前科
    犯罪及執行完畢日期，有前科表可憑，其於有期徒刑執行完畢後，五年以內再犯
    本件有期徒刑以上之罪，為累犯，依刑法第四十七條規定加重其刑。原判決未予
    詳查，遽以告訴人於原審調查時已和解撤回被告傷害部分犯行之告訴並否認被告
    有恐嚇之犯行，即就被告恐嚇犯行部分予以諭知無罪之判決，惟查告訴人於原審
    所為陳述係告訴人事後迴護被告之詞，已如前述，檢察官據此指摘原判決不當，
    請求撤銷原判決關於恐嚇危害安全部分之犯行，即非無理由，應由本院就該部分
    撤銷改判，爰併審酌被告犯罪之動機、目的、手段，犯罪時所受之刺激及其品性
    、生活狀況、智識程度、犯罪所生之損害，及犯罪後態度並顧及告訴人仍與被告
    共同生活一起做生意，告訴人於本院並陳明願原諒被告本次犯行（下次再犯，即
    不會原諒）等一切情狀，量處如主文第二項所示之刑，並諭知罰金易服勞役之折
    算標準，以示懲儆。
據上論結，應依刑事訴訟法第三百六十九條第一項前段、第三百六十四條、第二百九
十九條第一項前段、刑法第三百零五條、第四十七條、第四十二條第二項，罰金罰鍰
提高標準條例第一條前段、第二條，判決如主文。
本案經檢察官洪泰文到庭執行職務。
中    華    民    國      九十      年      十一      月      三十      日
                                  臺灣高等法院臺南分院刑事第三庭
                                      審判長法官  黃    崑    宗
                                            法官  楊    省    三
                                            法官  莊    俊    華
右正本證明與原本無異。
不得上訴。
                                      法院書記官  易    慧    玲
中    華    民    國      九十      年      十二      月      三        日
附錄本判決論罪科刑法條：
中華民國刑法第三百零五條
 (恐嚇危害安全罪)
以加害生命、身體、自由、名譽、財產之事，恐嚇他人致生危害於安全者
，處二年以下有期徒刑、拘役或三百元以下罰金。


司法院資訊處製作；財團法人民間司法改革基金會備份。
